WA ODE SUKMASARNY M



Analis Laboratorium

Jakarta | +62 812 9825 4832 | sukmasarny100@gmail.com

RINGKASAN

Seorang Analis Laboratorium dengan pengalaman lebih dari 4 tahun di industri Kimia & Farmasi. Akrab dengan pembuatan bahan kimia, laporan (harian,bulan,tahunan), analisa kadar, beberapa tugas purchasing (membuat order barang, mengevalusi dan memilih vendor, mengidentidikasi kebutuhan barang). Saya menyukai sesuatu yang behubungan Ilmu Pengetahuan dan Teknologi untuk menambah skill di bidang tersebut, saya mengikuti beberapa pelatihan/bootcamp

PENGALAMAN

PT LAUTAN LUAS TBK - Jakarta, Indonesia

Analis Laboratorium (Juni 2020 - saat ini)

- Menganalisa kadar sampel dari beberapa customer dan Report hasil
- Pembuatan reagent, penjualan dan pembuatan label GHS Hazard Pictogram, COA dan MSDS
- Pengecekan stock reagent dan Alat Pelindung diri
- Menyusun list pembelian reagent & APD yang dibutuhkan untuk perusahaan
- Menganalisa penawaran (harga, fitur, servis, Etc.) yang paling menguntungkan perusahaan dll

PT SOHO INDUSTRY FARMASI - Jakarta, Indonesia

Quality Control Raw Material (November 2018 – Oktober 2019)

- Menganalisis kadar bahan baku menggunakan HPLC, IR, Autotitrator, UV Vis Spectophotometer
- Pembuatan reagent untuk analisa kadar

PT P3KLL - Tangerang, Indonesia

Analis Laboratorium (Maret 2018 – Juni 2018)

- Memverifikasi metode uji kromium heksavalen
- Menguji konsentrasi total logam berat
- Membuat reagent untuk pengujian kadar
- Preparasi sampel dan alat gelas untuk pengujian kadar

Akademi Kimia Analisis Caraka Nusantara - Depok, Indonesia

Quality Control Raw Material (Agustus 2017 – Januari 2018)

- Mengajarkan dan menuntun mahasiswa sesuai dengan prosedur yang berlaku
- Persiapan alat gelas, reagent, alat ukur dll yang akan digunakan
- Penilaian prestest dan post test
- Penilaian laporan praktikum
- Merekap nilai dan melaporkan hasil praktikum setiap mahasiswa persemester

PENDIDIKAN

UNIVERSITAS JAYABAYA (2019 - 2022)

S1 Teknik Kimia - IPK 3,7

Akademi Kimia Analisis Caraka Nusantara (2015 - 2018)

D₃ Kimia Analisis - IPK 3,49

SERTIFIKASI

- DQLab (R, SQL, Python)
- CompTIA Pentest Tryhackme
- Jr Penetration Tester Learning Path
- Web Fundamental Learning Path
- Cyber Threat Management Cisco
- Cybersecurity Pathway Cisco
- Endpoint Security Cisco
- Network Defense Cisco
- Network Device and Initial Configuration
- Skola Expert Excel
- Web Fundamental Learning Path
- Minibootcamp Cybersecurity
- Programming Essential in Python Python Institute
- Cybersecurity Essentials Cisco
- Pengambilan Sampel dari Bahan Cairan dan Padatan Lab Indonesia
- ISO 17025:2005 Lab Indonesia
- Kalibrasi, Kualifikasi dan Verifikasi Lab Indonesia
- Instrument (AAS, UV-Vis Spectrofotometer, FTIR, GC) Universitas Indonesia
- Trouble Shooting pada Analisa Spectorofotometer

PROJEK

- Machine Learning for Retail with R: Product Packaging
- Data Analysis for Finance: Performa Cabang
- Data Analysis for Finance: Proses Investasi Investor
- Data Scientist Assessment Using R
- Analisa Klasifikasi Pinjaman untuk Sektor UMKM
- Data Science Challenge with Python
- Machine Learning with Python: Building Recommender System
- Machine Learning with Python: Building Recommender System with Similarity Function
- Simple ETL with Pandas
- Data Engineer Challenge with SQL
- Data Analysis for Retail: Sales Performance Report
- Data Analysis for B2B Retail: Customer Analytics Report
- Data Analysis for E-Commerce Challenge
- Fundamental SQL Group By and Having
- Telco Customer Churn Prediction
- Android Malware Modeling
- Penetration Testing: IP 104.18.105.231 & IP 104.18.106.231

KEMAMPUAN

- Purchasing
- Laboratorium
- Statistik
- R,Python, SQL

- Adaptasi
- Microsoft (Excel, Word, Powerpoint, yammer, outlook)
- Penetration Testing